# 酒店行业的客房折旧和服务人员的工资应当计入“营业成本”还是计入“销售费用”？

提问人：侯小丽 时间：2012-04-28 10:16:21
酒店行业的客房折旧和服务人员的工资应当计入“营业成本”还是计入“销售费用”？提供详细依据。
（编辑原因：语气）

回答人：chenyiwei
从会计原理上讲，客房折旧和服务人员的工资是属于酒店行业与取得收入直接相关的支出，所以应计入营业成本。 92 年的两则两制，与新准则所遵循的概念框架和理念都有很大差异。在引用以前的原制度下的规定的时候，应当考虑一下是否与新准则下的基本概念框架相冲突。 服务行业的成本和费用可能难以合理划分清楚，但不能以此作为将全部支出均计入营业费用而使得营业成本为零的理由。从另一方面讲，这个难以划分清楚的问题，是可以通过强化会计基础工作得到解决的。